【裁判字號】    96,交上易,424
【裁判日期】    970130
【裁判案由】    過失傷害
【裁判全文】
臺灣高等法院刑事判決               96年度交上易字第424號
上  訴  人  臺灣臺北地方法院檢察署檢察官
上  訴  人
即  被  告  甲○○
上列上訴人因被告過失傷害案件，不服臺灣臺北地方法院96年度
交易字第559號，中華民國96年11月26日第一審判決（起訴案號
：臺灣臺北地方法院檢察署96年度偵字第9222號），提起上訴，
本院判決如下：
    主  文
上訴駁回。
    事  實
一、甲○○於民國（下同）96年1月15日下午5時20分許，駕駛車
    號7895-DF號自小客車，沿台北縣新店市○○路99號景文技
    術學院，欲左轉進入停車場時，原應注意車輛行駛時，駕駛
    人應注意車前狀況，並隨時採取必要之安全措施，而依當時
    情形，又無不能注意之情事，竟疏於注意，貿然左轉，致撞
    及站在停車場入口處左方之乙○○，造成乙○○受有左腓骨
    骨折、左第四蹠骨骨折右膝、右腿挫傷等傷害。
二、案經被害人乙○○訴由台北縣政府警察局新店分局報告臺灣
    臺北地方法院檢察署檢察官偵查起訴。
    理  由
一、程序事項：
    本件被告甲○○對於檢察官起訴書證據清單所提人證、物證
    之證據能力均不加以爭執，則該等證據自有證據能力，合先
    敘明。
二、認定犯罪事實之證據：
  (一)上述事實，業據被告於警、偵訊、原審及本院審理時坦承不
    諱，核與證人即被害人乙○○於警詢、偵訊時證稱之情節均
    相符，而乙○○因此受有左腓骨骨折、左第四蹠骨骨折右膝
    、右腿挫傷等傷害，亦有財團法人佛教慈濟醫院新店分院診
    斷證明書在卷可證。綜此，由上述證人證詞及相關書證等補
    強證據，足見被告之自白核與事實相符。
  (二)查本件事故雖因發生於校園內，因此並未製作有道路交通事
    故調查報告表、現場圖等相關交通事故調查文件，惟由員警
    所拍攝現場照片及所製作刑案現場示意圖（偵卷第14-18、
    32頁），顯示案發現場雖有樹木及棚架遮掩，但只要駕駛人
    員放慢駕駛速度，仍可注意附近有人員出入而得預作防範，
    況案發現場位於校園內，為人車往來頻繁之停車場入口，駕
    駛人更有減速慢行之義務，被告卻疏忽未注意及此，而駕車
    撞及正站於路旁之乙○○，則結果之發生，顯係被告可得避
    免或防止，其就本件事故之發生自有過失甚明，且其過失行
    為致被害人發生受傷之結果，被告之過失行為與被害人受傷
    間，自有相當因果關係。
  (三)綜上所述，由上述證人之證詞、被告之自白及相關書證等補
    強證據，足證被告確有過失傷害之犯行。本件事證明確，被
    告犯行堪以認定，應予依法論科。
三、論罪科刑：
  (一)核被告所為，係犯刑法第284條第1項前段之過失傷害罪。原
    審因適用刑法第284條第1項前段、第41條第1項前段，刑法
    施行法第1條之1，中華民國96年罪犯減刑條例第2條第1項第
    3款、第7條、第9條，審酌：1.被告目前為技術學院在學之
    學生，智識程度非低；2.案發當時為下午日照時間，光線明
    亮，而現場雖因前有樹木及棚架遮掩，因此視距受有影響，
    惟案發現場為校園內停車場入口處，本就人車進出頻繁，只
    要被告放慢車速行駛，，並無不能注意之情事，被告竟疏忽
    未注意及此，致撞擊站於路旁之被害人，顯見被告違反義務
    之程度尚非嚴重；3.被告所為造成乙○○受有左腓骨骨折、
    左第四蹠骨骨折右膝、右腿挫傷等傷害，危害非輕；4.被告
    於警詢、偵訊及本院審理時均能坦承犯行，係因與乙○○就
    賠償金額無法取得共識，始未與之達成和解之犯後態度等一
    切情狀，量處有期徒刑3月，併諭知易科罰金之折算標準。
    再以被告之犯罪時間在96年4月24日以前，合於中華民國96
    年罪犯減刑條例第2條第1項第3款所規定之減刑條件，依該
    條例之規定減其宣告刑之二分之一，再依刑法第41條第1項
    前段之規定，諭知易科罰金之折算標準。經核其認事用法均
    甚妥適，量刑亦無失出入，檢察官上訴請求從重量刑、被告
    上訴請求為緩刑之宣告，均無理由，應予駁回。
據上論斷，應依刑事訴訟法第368條，判決如主文。
本案經檢察官呂光華到庭執行職務。
中    華    民    國    97    年    1     月    30    日
                  刑事第九庭審判長法  官  劉景星
                                  法  官  吳啟民
                                  法  官  王敏慧
以上正本證明與原本無異。
不得上訴。
                                  書記官  丁淑蘭
中    華    民    國    97    年    1     月    30    日
附錄本案論罪科刑法條全文：
中華民國刑法第284條（過失傷害罪）
因過失傷害人者，處六月以下有期徒刑、拘役或五百元以下罰金
，致重傷者，處一年以下有期徒刑、拘役或五百元以下罰金。
從事業務之人，因業務上之過失傷害人者，處一年以下有期徒刑
、拘役或一千元以下罰金，致重傷者，處三年以下有期徒刑、拘
役或二千元以下罰金。


司法院資訊處製作；財團法人民間司法改革基金會備份。
